臺灣臺中地方法院刑事判決　
111年度訴字第331號
公  訴  人  臺灣臺中地方檢察署檢察官
被      告  陳忠賢




指定辯護人  本院公設辯護人 賴忠杰
上列被告因毒品危害防制條例案件，經檢察官提起公訴（110年
度毒偵字第3673號），檢察官聲請法院改依協商程序而為判決，
本院合議庭裁定由受命法官獨任進行協商判決程序，判決如下：
    主    文
陳忠賢施用第一級毒品，處有期徒刑陸月，如易科罰金，以新臺
幣壹仟元折算壹日。扣案第一級毒品海洛因壹包（驗餘淨重零點
柒捌公克），沒收銷燬之。又施用第二級毒品，處有期徒刑肆月
，如易科罰金，以新臺幣壹仟元折算壹日。扣案之第二級毒品甲
基安非他命壹包（驗餘淨重零點壹伍陸柒公克），沒收銷燬之。
應執行有期徒刑捌月，如易科罰金，以新臺幣壹仟元折算壹日。
    犯罪事實及理由
一、本案犯罪事實及證據均引用附件檢察官起訴書之記載。
二、本件經檢察官與被告陳忠賢於審判外進行協商而達成合意，
    且被告業已認罪，其合意內容如主文所示。經查，上開協商
    合意並無刑事訴訟法第455條之4第1 項所列各款情形之一，
    檢察官聲請改依協商程序而為判決，本院爰不經言詞辯論，
    於協商合意範圍內為協商判決，合予敘明。
三、應適用之法條：刑事訴訟法第455條之2第1項、第455條之4
    第2項、第455條之8、第454條第2項，毒品危害防制條例第1
    0條第1項、第2項、第18條第1項前段，刑法第11條前段、第
    41條第1項前段、第51條第5款。
四、協商判決除有刑事訴訟法第455條之4第1項第1款於本訊問程
    序終結前，被告撤銷協商合意或檢察官撤回協商聲請者；第
    2款被告協商之意思非出於自由意志者；第4款被告所犯之罪
    非第455條之2第1項所定得以聲請協商判決者；第6款被告有
    其他較重之裁判上一罪之犯罪事實者；第7款法院認應諭知
    免刑或免訴、不受理者情形之一，或違反同條第2項「法院
    應於協商合意範圍內為判決。法院為協商判決所科之刑，以
    宣告緩刑、2年以下有期徒刑、拘役或罰金為限」之規定者
    外，不得上訴。
五、本件如有上開得上訴之情形，而不服本件判決，應於送達判
    決後20日內向本院提出上訴書狀，並應敘述具體理由；其未
    敘述上訴理由者，應於上訴期間屆滿後20日內向本院補提理
    由書（均須按他造當事人之人數附繕本）「切勿逕送上級法
    院」。
本案經檢察官楊仕正提起公訴，檢察官吳錦龍到庭執行職務。
中　　華　　民　　國　　111 　年　　4　　月　　26　　日 
　　            刑事第二十二庭    法　官   林源森
以上正本證明與原本無異。
                                  書記官   陳錫威
中　　華　　民　　國　　111 　年　　4　　月　　26　　日
附錄論罪科刑法條全文：
毒品危害防制條例第10條
施用第一級毒品者，處6月以上5年以下有期徒刑。
施用第二級毒品者，處3年以下有期徒刑。
附件：
臺灣臺中地方檢察署檢察官起訴書                      則股
　　　　　　　　　　　　　　　　　 110年度毒偵字第3673號
被　　　告　陳忠賢　男　47歲（民國00年0月0日生）
　　　　　　　　　　　　住臺中市○○區○○○路00號
　　　　　　　　 　　 國民身分證統一編號：Z000000000號　
上列被告因違反毒品危害防制條例案件，業經偵查終結，認應提
起公訴，茲將犯罪事實及證據並所犯法條分敘如下：
        犯罪事實
一、陳忠賢前因施用毒品案件，經依法院裁定送觀察、勒戒後，
    認無繼續施用毒品之傾向，於民國110年8月24日執行完畢釋
    放，並由本署檢察官以109年度毒偵字第3782號、110年度毒
    偵字第1838號為不起訴處分確定。詎仍未戒除毒癮，復基於
    施用第一級毒品海洛因及第二級毒品甲基安非他命之犯意，
    於110年10月4日凌晨1時許，在停放於臺中市大雅區神林南
    路路邊之某車輛上，分別以針筒注射之方式，施用毒品海洛
    因1 次；以玻璃球燒烤再吸食煙霧之方式，施用毒品甲基安
    非他命1次。嗣於同年月5日上午10時50分許，駕駛牌照號碼
    RBV-5793號自用小客車行經臺中市北屯區經貿路與經貿八路
    口時，因違規怠速停車為警盤查，並扣得毒品海洛因（含袋
    重1.03公克）、甲基安非他命（含袋重0.71公克）各1包，
    且經其同意於同年月5日上午11時22分許採集尿液送驗，結
    果呈嗎啡（000000ng/mL）、可待因（4228ng/mL）、安非他
    命（5920ng/mL）、甲基安非他命（93200ng/mL）陽性反應
    。
二、案經臺中市政府警察局霧峰分局報告偵辦。
        證據並所犯法條 
一、上揭犯罪事實，業據被告陳忠賢於警詢時及偵查中坦承不諱
    ，復有勘察採（驗）證同意書、臺中市政府警察局保安警察
    大隊特勤中隊委託鑑驗尿液代號與真實姓名對照表（編號：
    K00000000）、正修科技大學超微量研究科技中心所出具之
    尿液檢驗報告在卷可稽；又扣案之上開毒品2包經送驗後，
    檢出結果分別含有第一級毒品海洛因成分、第二級毒品甲基
    安非他命，依序各有法務部調查局濫用藥物實驗室110年12
    月8日調科壹字第11023016650號鑑定書、衛生福利部草屯療
    養院草療鑑字第1101000162號鑑驗書附卷可憑，足認被告之
    自白與事實相符，其犯嫌堪以認定。又被告前因施用毒品案
    件，經送觀察、勒戒後，認無繼續施用毒品傾向，於110年8
    月24日釋放，有全國施用毒品案件紀錄表、完整矯正簡表可
    按，其於3 年內再犯本次施用毒品案件，依法應予追訴。
二、核被告所為，係犯毒品危害防制條例第10條第1 項之施用第
    一級毒品及同條第2 項之施用第二級毒品罪嫌。被告所犯上
    開2 犯行，犯意各別，罪名互殊，請予分論併罰。以上之罪
    ，為累犯，請依刑法第47條第1項規定加重其刑。扣案之毒
    品海洛因1 包（110年度毒保字第308號）、甲基安非他命1
    包（110年度安保字第1307號），請依毒品危害防制條例第1
    8條第1 項前段規定，宣告沒收銷燬之。另被告於警詢時雖
    供述其毒品來源係向綽號「阿華」之男子所購買，然並未提
    出該人之真實姓名、年籍等資料供追查，有調查筆錄、訊問
    筆錄可按，尚無從依毒品危害防制條例第17條第1項規定，
    減輕其刑，併此敘明。
三、依毒品危害防制條例第23條第2項、刑事訴訟法第251條第1
    項提起公訴。
    此　致
臺灣臺中地方法院
中　　華　　民　　國  　111 　年　　1 　　月　　3 　　日
  　　　　　　　　　　　　　　檢  察  官　楊仕正
本件正本證明與原本無異
中　　華　　民　　國　 111　　年　　1 　　月　　21　　日
                              書  記  官  武燕文 
附錄本案所犯法條全文
毒品危害防制條例第10條
施用第一級毒品者，處 6 月以上 5 年以下有期徒刑。
施用第二級毒品者，處 3 年以下有期徒刑。